臺灣高雄地方法院刑事判決　　　　　　　100年度訴字第890號
公　訴　人　臺灣高雄地方法院檢察署檢察官
被　　　告　蘇宦瑲
指定辯護人　本院公設辯護人黃秋葉
上列被告因毒品危害防制條例案件，經檢察官提起公訴（99年度
偵字第21997、25160、27175號），本院判決如下：
    主  文
蘇宦瑲共同販賣第三級毒品，處有期徒刑貳年捌月。未扣案之販
賣毒品所得新臺幣捌仟伍佰元，與「阿志」連帶沒收之，如全部
或一部不能沒收時，以其與「阿志」之財產連帶抵償之；扣案之
NOKIA 牌行動電話壹支（含門號0000000000號SIM 卡
壹張）、電子秤壹台，均沒收之。又共同販賣第三級毒品，處有
期徒刑貳年捌月。未扣案之販賣毒品所得新臺幣壹萬壹仟元，與
「阿志」連帶沒收之，如全部或一部不能沒收時，以其與「阿志
」之財產連帶抵償之；扣案之NOKIA 牌行動電話壹支（含門號0
000000000號SIM 卡壹張）、電子秤壹台，均沒收之。
應執行有期徒刑肆年陸月。未扣案之販賣毒品所得新臺幣壹萬玖
仟伍佰元與「阿志」連帶沒收之，如全部或一部不能沒收時，以
其與「阿志」之財產連帶抵償之；扣案之NOKIA 牌行動電話壹支
（含門號0000000000號SIM 卡壹張）、電子秤壹台，
均沒收之。
    事  實
一、蘇宦瑲明知愷他命（Ketamine，俗稱「K 他命」）係毒品危
    害防制條例第2 條第2 項第3 款所定之第三級毒品，屬違禁
    物，未經許可，不得販賣，竟與姓名年籍不詳綽號「阿志」
    之成年男子，共同基於意圖販賣第三級毒品愷他命以營利之
    犯意聯絡，先由「阿志」將所有電子秤1 台交付蘇宦瑲，如
    買主欲購買愷他命時，則由蘇宦瑲向「阿志」取得愷他命，
    再由蘇宦瑲交付買主，並收取金錢交付「阿志」，如買主欲
    秤重確認重量，再以前開電子秤秤重供買主查看。嗣分別於
    ：
（一）民國99年5 月18日下午3 時13分許，先由綽號「楚楚」之
      李嫦菁以所持用之0000000000號行動電話，撥打蘇宦瑲所
      持用0000000000號行動電話，聯絡毒品交易事宜後，蘇宦
      瑲即至屏東縣長治鄉崙上村某處，向「阿志」取得愷他命
      3 包，並於同日晚間7 時許，在高雄市楠梓區○○○路17
      57號之「萊爾富便利商店」陸橋店附近，以新臺幣（下同
      ）8,500 元之價格，販賣愷他命3 包予李嫦菁，再將收取
      之販毒所得8,500 元交予「阿志」，而牟取利益。
（二）99年5 月24日21時54分許，李嫦菁以其所持用0000000000
      號行動電話，撥打蘇宦瑲所持用0000000000號行動電話，
      欲向蘇宦瑲購買毒品，蘇宦瑲即先至屏東縣長治鄉崙上村
      某處，向「阿志」取得愷他命6 包，並於99年5 月25日凌
      晨2 時47分許，持用上開行動電話與李嫦菁聯繫毒品交付
      事宜，再於同日凌晨4 時許，在上揭「萊爾富便利商店」
      陸橋店附近，以11,000元之價格，販賣愷他命6 包予李嫦
      菁，另要求李嫦菁補貼油錢200 元，交易完成後，將上開
      販毒所得交予阿志，而牟取利益。嗣於99年6 月29日23時
      55分許，經警持搜索票至屏東縣屏東市○○路23號旁之鐵
      皮屋內實施搜索時，當場扣得蘇宦瑲所有用於聯絡販毒事
      宜所用之行動電話1 支（含門號0000000000號SIM 卡1 張
      ）、「阿志」所有供與蘇宦瑲預備供販毒所用之電子秤1
      台；及與本案無關之愷他命3 包、K 盤1 個、分裝吸管1
      支、記帳名冊等物；並於車牌號碼1671-WZ 號自小客車內
      扣得蘇宦瑲所有與本案無關之夾鏈袋1 包、帳冊等物，而
      查悉上情。
二、案經高雄市政府警察局移送臺灣高雄地方法院檢察署檢察官
    偵查起訴。
理  由
一、證據能力部分
    按被告以外之人於審判外之陳述，雖不符前4 條（即刑事訴
    訟法第159 條之1 至159 條之4） 之規定，而經當事人於審
    判程序同意作為證據，法院審酌該言詞陳述或書面陳述作成
    時之情況，認為適當者，亦得為證據。當事人、代理人或辯
    護人於法院調查證據時，知有第159 條第1 項不得為證據之
    情形，而未於言詞辯論終結前聲明異議者，視為有前項之同
    意，刑事訴訟法第159 條之5 定有明文。本案用以認定被告
    蘇宦瑲犯罪事實存否之被告以外之人於審判外陳述，雖為傳
    聞證據，然檢察官、辯護人及被告於本院審判時，經告以要
    旨及提示後，或表示同意有證據能力；或未聲明異議（詳本
    院審訴卷第28頁第1 至3 行、本院訴字卷第20頁背面第25行
    至第23頁第26行），本院審酌上開證據均係依法取得，並無
    任何違背法律規定之情事，認為適當，依上揭刑事訴訟法第
    159 條之5 第1 項、第2 項之規定，均有證據能力。
二、認定事實所憑之證據及理由
    前揭犯罪事實，業據被告於警詢及本院審判程序時均坦承不
    諱（詳改制前高雄縣政府警察局高縣景刑專字第0990081518
    號卷，〈下稱影警二卷〉第7 頁第12行至第15行，本院訴字
    卷第20頁背面第23行、24頁第20行至25頁第10行、25頁背面
    第16行至18行），核與證人李嫦菁於警詢、偵查中之陳述大
    致相合（詳影警二卷第40頁第14行至41頁第18行，99年度偵
    字第21997 號卷第340 頁第2 行至第14行），並有本院99年
    聲監字第1002號通訊監察書、99年聲監續字第1910號通訊監
    察書、通訊監察譯文、扣案物照片、改制前高雄縣政府警察
    局搜索扣押筆錄、扣押物品目錄表、遠傳電信開戶資料表在
    卷可稽（詳影警二卷第111 至114 、123 至126 、183 、20
    3 頁、99年度偵字第21997 卷第100 頁背面至第101 頁、第
    112 至114 、205 至206 頁），足認被告自白與事實相符，
    應堪採信。另因販賣毒品係違法行為，交易雙方類皆以隱匿
    秘密之方式進行，非可公然為之，且毒品無公定價格，不論
    任何包裝，均可任意分裝增減分量及毒品之純度，而每次購
    買之價量，亦可能隨時依雙方關係深淺、資力、需求量及對
    行情之認知、來源是否充裕、查緝是否嚴緊，購買者被查獲
    時供述來源對象之可能性風險等因素之評估，因而異其標準
    ，機動調整，非可一概而論。又販賣之人從價差或量差中牟
    利方式雖異，惟其意圖營利之非法販賣行為則一，再參酌毒
    品物稀價昂，且毒品交易為政府嚴予取締之犯罪，以本件而
    論，係被告與李嫦菁以電話談妥交易內容後，由被告先向共
    犯阿志取得愷他命，再開車至高雄楠梓區見面交易，嗣再將
    販毒所得交付予「阿志」，以如此積極、直接之方式進行交
    易，應有營利之意思，苟無任何利益可圖，本件被告實無甘
    冒犯重典之風險，來回奔波，而販賣愷他命與他人之理，足
    認被告自係有利可圖。是被告自係基於營利意圖而販賣毒品
    愷他命予李嫦菁，且其販入之價格必較售出之價格低廉，而
    得以從中賺取差價牟利，至屬灼明。職是，本案事證已臻明
    確，被告犯行明確，均堪認定，應依法論科。
三、論罪科刑之依據
（一）核被告所為，均係犯毒品危害防制條例第4 條第3 項之販
      賣第三級毒品罪。被告與綽號阿志之成年男子就上開2 次
      犯行，有犯意聯絡及行為分擔，均為共同正犯。又被告所
      為上開販賣愷他命2 次之犯行，犯意各別，行為互異，應
      分論併罰。按毒品危害防制條例已於98年5 月20日修正公
      布，其中第17條增列第2 項規定：「犯第4 條至第8 條之
      罪於偵查及審判中均自白者，減輕其刑。」依該條項修正
      立法理由觀之，係為使刑事案件儘速確定，鼓勵被告認罪
      ，並節省司法資源，苟行為人於偵查及審判中均對自己之
      犯罪事實全部或主要部分為肯定供述之意，即符自白減輕
      其刑要件。依上揭法條之規定，所謂「偵查中之自白」既
      未明定限縮專指檢察官偵查中為限。而依現行刑事訴訟體
      制，刑事訴訟程序中之「偵查」，乃偵查機關就人犯之發
      現、確保、犯罪事實之調查，證據之發現、蒐集及保全為
      內容，以決定有無犯罪嫌疑，應否提起公訴之偵查機關活
      動。偵查機關有主體偵查機關與輔助偵查機關之分，檢察
      官乃偵查主體，司法警察官或司法警察則係偵查之輔助機
      關，此觀刑事訴訟法第228 條第1 項、第231 條之1 規定
      ，均以檢察官為主體，而第229 條至第231 條之司法警察
      官或司法警察，則分別規定為「協助檢察官」、「應受檢
      察官之指揮」、「應受檢察官之命令」，即足明瞭。是上
      開「偵查中自白」之範圍，適用上應兼指司法警察官或司
      法警察實施之輔助偵查程序在內。司法警察官或司法警察
      就具體案件開始進行調查，並對犯罪嫌疑人製作調查筆錄
      時，為犯罪嫌疑人之被告如就犯罪嫌疑事實予以自白，應
      認其警詢自白，屬於偵查中自白之一環，而合於「偵查中
      自白」之要件。至於被告於偵查及審判中均自白後，嗣後
      又為否認犯罪之辯解，此仍屬被告在刑事訴訟上防禦權之
      合法行使，不能憑此否定其前此所為之自白，而排除上開
      條例第17條第2 項規定之適用（最高法院99年度台上字第
      2423號判決要旨參照）。查本件被告於警詢中自白幫阿志
      販賣毒品，每賣一次就有200 元之報酬（詳影警二卷第6
      頁第6 行至第8 頁第7 行）；嗣於檢察官訊問時否認販賣
      ，辯稱僅有轉讓愷他命予李嫦菁（詳99年度偵字第21997
      號卷187 頁第2 至7 行）；復於本院審理時又坦承犯行（
      本院訴字卷第20頁背面第21行至23行、24頁第20行至25頁
      第10行），揆之前揭判決意旨，認被告於偵查及審判中均
      已自白，縱被告曾於檢察官訊問時否認犯行，仍得適用毒
      品危害防制條例第17條第2 項規定，就被告所為販賣第三
      級毒品之兩罪，均減輕其刑。爰審酌被告正值年輕卻不思
      以正當途徑工作營生，僅因貪圖小利，即罔顧毒品流通對
      於社會所造成之貽害，恣意販售毒品愷他命予他人，惡性
      非輕，惟事後坦認犯行、態度良好，另衡酌其販賣毒品之
      數量、金額等一切情狀，分別量處如主文所示之刑及定其
      應執行刑，以資懲儆。
（二）沒收部分：
      1.就被告如事實欄一、（一）所示販毒所得之8,500 元；
        如事實欄一、（二）所示販毒所得之11,000元，既係與
        共犯「阿志」共同販賣毒品所得之財物，自應依毒品危
        害防制條例第19條第1 項之規定及共同正犯共同負責之
        法理，與「阿志」連帶沒收，如全部或一部不能沒收時
        ，則應以其與「阿志」之財產連帶抵償之。
      2.扣案之NOKIA 牌行動電話1 支（含門號0000000000號SI
        M 卡1 張），係被告所有，且為供本件2 次犯行所用之
        物，業經被告自承在卷（本院訴字卷第24頁第31行至第
        25頁第2 行），並有監聽譯文附卷可稽，應依毒品危害
        防制條例第19條第1 項規定，於各罪項下宣告沒收。
      3.扣案之電子秤1 台，係阿志所有交付被告，供有人欲購
        買毒品時，秤重予購毒者查看毒品重量之物等情，業據
        被告供承在卷（詳本院卷第26頁背面第19至21行），係
        阿志所有供與被告預備供販賣毒品所用之物，應依刑法
        第38條第1 項第2 款之規定，於各罪項下宣告沒收。
      4.至扣案之愷他命3 包、k 盤1 個、分裝吸管1 支、夾鏈
        袋1 包、記帳名冊、帳冊等物，被告否認與本案之犯行
        相關，且查無證據足資認定與本案相關，是均不為沒收
        之諭知。而未扣案行動電話門號0000000000號、000000
        0000號係「阿志」於本件犯罪期間，持用以聯絡被告，
        業據被告供承在卷（見影警二卷第7 頁第17行至第8 頁
        第2 行），然其登記於鄭朝琨、蔡正名下，有通聯調閱
        查詢單2 紙在卷可稽（見影警二卷第19頁、第21頁），
        尚無證據證明係「阿志」所有之物，爰不予宣告沒收，
        併此敘明。
據上論斷，應依刑事訴訟法第299 條第1 項前段，毒品危害防制
條例第4 條第3 項、第17條第2 項、第19條第1 項，刑法第11條
、第28條、第38條第1 項第2 款、第51條第5 款，判決如主文。
本案經檢察官張志杰到庭執行職務
中    華    民    國  100    年    9     月    9     日
                  刑事第四庭  審判長  法  官  方百正
                                      法  官  郭任昇
                                      法  官  葉文博
以上正本證明與原本無異。
如不服本判決應於收受送達後10日內向本院提出上訴書狀，並應
敘述具體理由；如未敘述上訴理由者，應於上訴期間屆滿後20日
內向本院補提理由書（均須按他造當事人之人數附繕本）「切勿
逕送上級法院」。
中    華    民    國    100   年    9     月    9    日
                                      書記官  呂美玲
附錄本案論罪科刑法條全文
毒品危害防制條例第4 條
製造、運輸、販賣第一級毒品者，處死刑或無期徒刑；處無期徒
刑者，得併科新臺幣1 千萬元以下罰金。
製造、運輸、販賣第二級毒品者，處無期徒刑或7 年以上有期徒
刑，得併科新臺幣7 百萬元以下罰金。
製造、運輸、販賣第三級毒品者，處5 年以上有期徒刑，得併科
新臺幣5 百萬元以下罰金。
製造、運輸、販賣第四級毒品者，處3 年以上10年以下有期徒刑
，得併科新臺幣3 百萬元以下罰金。
製造、運輸、販賣專供製造或施用毒品之器具者，處1 年以上7
年以下有期徒刑，得併科新臺幣1 百萬元以下罰金。
前五項之未遂犯罰之。